臺灣臺北地方法院交通事件裁定　　　　 94年度交聲字第927號
原處分機關　臺北市交通事件裁決所
異　議　人
即受處分人　威星洋酒有限公司
法定代理人　柯企
上列異議人因違反道路交通管理處罰條例案件，對於臺北市交通
事件裁決所北市裁三字第裁22—1AA375297號所為之裁決處分（
原舉發案號：北市交停字第1AA375297 號），聲明異議，本院裁
定如下：
    主  文
異議駁回。
    理  由
一、原處分意旨略以：異議人即受處分人所有之車牌號碼AR—二
    九二三號自用小貨車於民國九十四年四月二十八日十一時三
    十五分許，在劃有紅線之臺北市○○街八十四巷四號對面路
    段停車，違反道路交通管理處罰條例第五十六條第一項第一
    款之規定，經臺北市停車管理處交通助理員製單舉發，並由
    臺北市交通事件裁決所以北市裁三字第裁二二—一AA三七五
    二九七號裁決應繳納罰鍰新臺幣（以下同）九百元。
二、異議意旨略以：異議人之上開車輛確有於裁決書上所載時間
    、地點停車，而該地點雖然繪有紅色標線，惟該路段並不符
    紅線繪製之準則，且施工粗糙，明眼人一看即知係私人自行
    繪製，故原處分機關上開裁決，顯有違誤，爰依法聲明異議
    等語。
三、按汽車駕駛人停車時，有下列情形之一者，處新臺幣六百元
    以上一千二百元以下罰鍰：(一)在禁止臨時停車處所停車，道
    路交通管理處罰條例第五十六條第一項第一款定有明文。又
    禁止臨時停車線，用以指示禁止臨時停車路段，以劃設於道
    路緣石正面或頂面為原則，無緣石之道路得標繪於路面上，
    距路面邊緣以三十公分為度。本標線為紅色實線，線寬除設
    於緣石，正面者以緣石高度為準外，其餘皆為十公分。道路
    交通標誌標線號誌設置規則第一百六十九條第一項、第二項
    亦有規定。
四、經查，異議人所有之上開車輛確於舉發時間停放於劃設有紅
    線之臺北市○○街八十四巷四號對面路段劃有紅線之處，且
    舉發之時異議人亦不在場等情，有採證相片一紙在卷可稽，
    異議人對此亦未爭執。又舉發之時異議人既不在場，則原舉
    發機關依道路交通管理處罰條例第七條之二第一項第三款之
    規定逕行舉發，亦合於法定程序。
五、異議人雖執前開情詞置辯，惟該路段之紅線係由臺北市交通
    管制工程處所合法列管之標線，此有臺北市交通管制工程處
    九十四年六月二十九日北市交工程字第○九四三二一三七一
    ○○號函附卷足按，是以異議人確有於劃設紅線即禁止臨時
    停車線處所停車之事實，已無疑義。其徒以上開路段之禁止
    停車標線應係私人繪製，並非合法云云，顯無所據，難以採
    信。從而原處分機關據以援引道路交通管理處罰條例第五十
    六條第一項第一款之規定，裁處罰鍰九百元，核無不當，本
    件異議為無理由，應予駁回。
據上論結，應依道路交通案件處理辦法第十九條，裁定如主文。
中　　華　　民　　國　　94　　年　　9 　　月　　23　　日
                    交通法庭    法  官  林柏泓
以上正本證明與原本無異。
如不服本裁定應於送達後五日內向本院提出抗告狀
　　　　　　          　　　　　　　書記官　柯貞如
中　　華　　民　　國　　94　　年　　9 　　月　　23　　日
